【裁判字號】    97,易,4802
【裁判日期】    980115
【裁判案由】    贓物等
【裁判全文】
臺灣臺中地方法院刑事判決              97年度易字第4802號
公  訴  人  臺灣臺中地方法院檢察署檢察官
被      告  乙○○
                    （現因另案於臺灣雲林監獄執行中）
            丙○○
            丁○○
上列被告因贓物等案件，經檢察官提起公訴（97年度偵字第1772
4號、第24625號），被告等於準備程序中就被訴事實為有罪之陳
述，經本院合議庭裁定由受命法官獨任進行簡式審判程序，本院
判決如下：
    主    文
乙○○共同犯如附表一所示之攜帶凶器竊盜罪，均累犯，各處如
附表一所示之刑。應執行有期徒刑貳年。
丙○○犯如附表二所示之牙保贓物罪，各處如附表二所示之刑，
如易科罰金，均以新臺幣壹仟元折算壹日。應執行有期徒刑陸月
，如易科罰金，以新臺幣壹仟元折算壹日。
丁○○犯如附表二所示之故買贓物罪，各處如附表二所示之刑，
如易科罰金，均以新臺幣壹仟元折算壹日。應執行有期徒刑陸月
，如易科罰金，以新臺幣壹仟元折算壹日。
    犯罪事實
一、乙○○曾於民國94年間因犯搶奪罪，經臺灣彰化地方法院判
    處有期徒刑1年確定，嗣於96年6月26日縮短刑期執行完畢。
    詎仍不知悔改，竟與真實姓名、年籍不詳，綽號「阿峰」之
    成年男子共同基於意圖為自己不法所有之犯意聯絡，分別於
    如附表一所示之犯罪時間、地點，以如附表一所示之犯罪方
    法，各為如附表一所示之竊取車用觸媒轉換器之攜帶兇器竊
    盜行為。均得手後，各委由明知前開車用觸媒轉換器係來路
    不明贓物之丙○○居間牙保介紹後，由丁○○基於故買贓物
    之犯意，各於如附表二所示之犯罪時間、地點，分別以如附
    表二所示之代價加以購買之。
二、案經臺灣臺中地方法院檢察署檢察官自動檢舉偵查起訴。
    理    由
一、按被告以外之人於審判外之言詞或書面陳述，除法律有規定
    者外，不得作為證據；又被告以外之人於審判外之陳述，雖
    不符前4條之規定，而經當事人於審判程序同意作為證據，
    法院審酌該言詞陳述或書面陳述作成時之情況，認為適當者
    ，亦得為證據。當事人、代理人或辯護人於法院調查證據時
    ，知有第159條第1項不得為證據之情形，而未於言詞辯論終
    結前聲明異議者，視為有前項之同意，刑事訴訟法第159條
    第1項、第159條之5分別定有明文。查被告乙○○、丙○○
    、丁○○3人於本院言詞辯論終結前均未就本院下列所引用
    之證據聲明異議，本院審酌該等證據作成時之情況，並無不
    法取證情事，作為證據，應無不當，依前開說明，該等證據
    自均具有證據能力，合先敘明。
二、上開攜帶兇器竊盜之犯罪事實，業據被告乙○○於本院審理
    時坦承不諱；另訊之被告丙○○對上開牙保贓物之犯罪事實
    及被告丁○○對上開故買贓物之犯罪事實，均坦白承認，且
    互核被告乙○○、丙○○、丁○○3人所為供述大致相符，
    並有行政院海岸巡防署中部地區巡防局彰化機動查緝隊通訊
    監察作業譯文摘要報告書（含基地臺位置）、被告丁○○所
    有門號0000000000號行動電話通聯紀錄各1份附卷可稽。足
    徵被告乙○○、丙○○、丁○○前開自白均與事實相符。事
    證明確，被告3人上開犯行，均堪以認定，應予依法論科。
三、按被告乙○○於行竊所攜帶之螺絲起子，具鐵質成分，且質
    堅厚實，在客觀上足對人之身體、生命構成威脅，為兇器。
    核被告乙○○所為，均係犯刑法第321條第1項第3款之攜帶
    兇器竊盜罪。其所為如附表一編號２至編號５所示各竊得7
    支、11支、10支、2支車用觸媒轉換器之攜帶兇器竊盜行為
    ，係在密切接近之時間內實施，且在同一地點，各行為之獨
    立性薄弱，依一般社會觀念及刑法評價上，應係基於單一犯
    意，接續施行之數個動作，均為接續犯，應各論以單純一罪
    。其與上開綽號「阿峰」之成年男子間，就如附表一所示之
    攜帶兇器竊盜犯行，各互有犯意聯絡及行為分擔，均為共同
    正犯。另核被告丙○○所為，均係犯刑法第349條第2項之牙
    保贓物罪；核被告丁○○所為，均係犯刑法第349條第2項之
    故買贓物罪。被告乙○○所犯上開攜帶兇器竊盜5罪間、被
    告丙○○所犯上開牙保贓物5罪間、被告丁○○所犯上開故
    買贓物5罪間，犯意各別，應予分論併罰。查被告乙○○曾
    於94年間因犯搶奪罪，經臺灣彰化地方法院判處有期徒刑1
    年確定，嗣於96年6月26日縮短刑期執行完畢，有臺中地方
    法院檢察署刑案資料查註紀錄表、臺灣高等法院被告前案紀
    錄表各1份在卷可稽，其於5年內故意再犯本案有期徒刑以上
    之攜帶兇器竊盜罪5罪，均為累犯，應依刑法第47條第1項規
    定，各加重其刑。爰審酌被告乙○○有上開前科，素行不佳
    ，其正值青壯，竟不思以正當途徑取財，反圖謀不法，竊取
    他人自小客車上之觸媒轉換器，殊不足取；被告丙○○、丁○○分別牙保、故買來源不明之車用觸媒轉換器，助長竊盜
    歪風，敗壞社會治安，惟衡諸前開贓物之價值非鉅，並念及
    被告乙○○、丙○○、丁○○犯後均坦承犯行，已有悔意等
    一切情狀，各量處如主文所示之刑，且各定其應執行之刑，
    並就被告丙○○、丁○○所犯牙保贓物、故買贓物部分，各
    諭知易科罰金之折算標準，以資儆懲。至被告乙○○共同行
    竊所用之螺絲起子1支，因未扣案，為免日後執行困難，爰
    不為沒收之諭知。
據上論斷，應依刑事訴訟法第273條之1、第299條第1項前段，刑
法第28條、第321條第1項第3款、第349條第2項、第47條第1項、
第51條第5款、第41條第1項前段，刑法施行法第1條之1第1項、
第2項前段，判決如主文。
本案經檢察官甲○○到庭執行職務。
中    華    民    國    98    年    1    月    15    日
                        臺灣臺中地方法院刑事第7庭
                                法  官  丁智慧
上正本證明與原本無異。
如不服本判決應於收受判決後10日內向本院提出上訴書狀，並應
敘述具體理由；其未敘述上訴理由者，應於上訴期間屆滿後20日
內向本院補提理由書（均須按他造當事人之人數附繕本）「切勿
逕送上級法院」。
                                書記官  林錦源
中    華    民    國    98    年    1     月    15    日
附錄本案論罪科刑法條全文：
中華民國刑法第321條
犯竊盜罪而有左列情形之一者，處6月以上、5年以下有期徒刑
：
一  於夜間侵入住宅或有人居住之建築物、船艦或隱匿其內而犯
    之者。
二  毀越門扇、牆垣或其他安全設備而犯之者。
三  攜帶兇器而犯之者。
四  結夥三人以上而犯之者。
五  乘火災、水災或其他災害之際而犯之者。
六  在車站或埠頭而犯之者。
前項之未遂犯罰之。
中華民國刑法第349條
收受贓物者，處3年以下有期徒刑、拘役或500元以下罰金。
搬運、寄藏、故買贓物或為牙保者，處5年以下有期徒刑、拘役
或科或併科1000元以下罰金。
因贓物變得之財物，以贓物論。
 附表一：（攜帶兇器竊盜部分）
┌──┬─────┬─────┬───────────┬────────┐
│編號│ 犯罪時間 │ 犯罪地點 │   犯罪方法           │ 主文罪刑       │
├──┼─────┼─────┼───────────┼────────┤
│    │97年6月26 │臺中市北屯│乙○○與綽號「阿峰」之│乙○○共同攜帶兇│
│    │日凌晨某時│區○○路2 │成年男子攜帶客觀上可供│器竊盜，累犯，處│
│ １ │          │段附近    │兇器使用之螺絲起子1支 │有期徒刑柒月。  │
│    │          │          │，竊取該處不詳車號自小│                │
│    │          │          │客車上之觸媒轉換器1支 │                │
│    │          │          │。                    │                │
├──┼─────┼─────┼───────────┼────────┤
│    │97年7月1日│臺中市南區│乙○○與綽號「阿峰」之│乙○○共同攜帶兇│
│    │凌晨某時  │忠明南路附│成年男子攜帶上開客觀上│器竊盜，累犯，處│
│ ２ │          │近        │可供兇器使用之螺絲起子│有期徒刑捌月。  │
│    │          │          │1支，接續竊取停放在該 │                │
│    │          │          │處不詳車號自小客車上之│                │
│    │          │          │觸媒轉換器共7支。     │                │
├──┼─────┼─────┼───────────┼────────┤
│    │97年7月2日│臺中市東區│乙○○與綽號「阿峰」之│乙○○共同攜帶兇│
│    │凌晨某時  │旱溪東路附│成年男子攜帶上開客觀上│器竊盜，累犯，處│
│ ３ │          │近        │可供兇器使用之螺絲起子│有期徒刑捌月。  │
│    │          │          │1支，接續竊取停放在該 │                │
│    │          │          │處不詳車號之自小客車上│                │
│    │          │          │之觸媒轉換器共11支。  │                │
├──┼─────┼─────┼───────────┼────────┤
│    │97年7月14 │嘉義縣民雄│乙○○與綽號「阿峰」之│乙○○共同攜帶兇│
│    │日凌晨某時│鄉附近    │成年男子攜帶上開客觀上│器竊盜，累犯，處│
│ ４ │          │          │可供兇器使用之螺絲起子│有期徒刑捌月。  │
│    │          │          │1支，接續竊取停放在該 │                │
│    │          │          │處不詳車號自小客車上之│                │
│    │          │          │觸媒轉換器共10支。    │                │
├──┼─────┼─────┼───────────┼────────┤
│    │97年7月15 │臺中市中區│乙○○與綽號「阿峰」之│乙○○共同攜帶兇│
│    │日凌晨某時│興民街附近│成年男子攜帶上開客觀上│器竊盜，累犯，處│
│ ５ │          │          │可供兇器使用之螺絲起子│有期徒刑柒月。  │
│    │          │          │1支，接續竊取停放在該 │                │
│    │          │          │處不詳車號之自小客車上│                │
│    │          │          │之觸媒轉換器共2支。   │                │
└──┴─────┴─────┴───────────┴────────┘
 附表二：（牙保、故買贓物部分）
┌──┬───────┬──────┬───────┬─────────┐
│編號│犯罪時間      │ 犯罪地點   │ 犯罪方法     │主文罪刑          │
├──┼───────┼──────┼───────┼─────────┤
│    │97年6月26日上 │臺中市西屯區│乙○○經由連志│丙○○牙保贓物、楊│
│ １ │午某時        │安和路3號附 │雄牙保介紹楊國│國慶故買贓物，各處│
│    │              │近          │慶，由丁○○以│有期徒刑貳月，如易│
│    │              │            │每支觸媒轉換器│科罰金，均以新臺幣│
│    │              │            │新臺幣（下同)3│壹仟元折算壹日。  │
│    │              │            │,500元之低價，│                  │
│    │              │            │向乙○○故買如│                  │
│    │              │            │附表一編號１所│                  │
│    │              │            │示竊得之觸媒轉│                  │
│    │              │            │換器1支       │                  │
├──┼───────┼──────┼───────┼─────────┤
│    │97年7月1日中午│臺中市西屯區│乙○○經由連志│丙○○牙保贓物、楊│
│ ２ │某時許        │安和路3號附 │雄牙保介紹楊國│國慶故買贓物，各處│
│    │              │近          │慶，由丁○○以│有期徒刑月，如易│
│    │              │            │每支觸媒轉換器│科罰金，均以新臺幣│
│    │              │            │3,500元之低價 │壹仟元折算壹日。  │
│    │              │            │，向乙○○故買│                  │
│    │              │            │如附表一編號２│                  │
│    │              │            │所示竊得之觸媒│                  │
│    │              │            │轉換器7支     │                  │
├──┼───────┼──────┼───────┼─────────┤
│    │97年7月2日下午│臺中市西屯區│乙○○經由連志│丙○○牙保贓物、楊│
│ ３ │某時許        │安和路3號附 │雄牙保介紹楊國│國慶故買贓物，各處│
│    │              │近          │慶，由丁○○以│有期徒刑月，如易│
│    │              │            │每支觸媒轉換器│科罰金，均以新臺幣│
│    │              │            │3,500元之低價 │壹仟元折算壹日。  │
│    │              │            │，向乙○○故買│                  │
│    │              │            │如附表一編號３│                  │
│    │              │            │所示竊得之觸媒│                  │
│    │              │            │轉換器11支    │                  │
├──┼───────┼──────┼───────┼─────────┤
│    │97年7月14日某 │臺中市西屯區│乙○○經由連志│丙○○牙保贓物、楊│
│ ４ │時許          │安和路3號附 │雄牙保介紹楊國│國慶故買贓物，各處│
│    │              │近          │慶，由丁○○以│有期徒刑月，如易│
│    │              │            │每支觸媒轉換器│科罰金，均以新臺幣│
│    │              │            │3,500元之低價 │壹仟元折算壹日。  │
│    │              │            │，向乙○○故買│                  │
│    │              │            │如附表一編號４│                  │
│    │              │            │所示竊得之觸媒│                  │
│    │              │            │轉換器10支    │                  │
├──┼───────┼──────┼───────┼─────────┤
│    │97年7月15日某 │臺中市西屯區│乙○○經由連志│丙○○牙保贓物、楊│
│ ５ │時許          │安和路3號附 │雄牙保介紹楊國│國慶故買贓物，各處│
│    │              │近          │慶，由丁○○以│有期徒刑貳月，如易│
│    │              │            │每支觸媒轉換器│科罰金，均以新臺幣│
│    │              │            │3,500元之低價 │壹仟元折算壹日。  │
│    │              │            │，向乙○○故買│                  │
│    │              │            │如附表一編號５│                  │
│    │              │            │所示竊得之觸媒│                  │
│    │              │            │轉換器2支     │                  │
└──┴───────┴──────┴───────┴─────────┘


司法院資訊處製作；財團法人民間司法改革基金會備份。
